臺灣臺北地方法院民事裁定
111年度抗字第88號
抗  告  人  展雲事業股份有限公司

法定代理人  鍾克信  
相  對  人  顏宇聰  

上列當事人間請求本票裁定事件，抗告人對於民國110年12月23
日本院110年度司票字第19898號裁定提起抗告，本院裁定如下：
    主  文
抗告駁回。
抗告程序費用新臺幣壹仟元由抗告人負擔。
    理  由
一、相對人聲請意旨略以：伊執有抗告人於民國110年6月18日簽
    發之付款地未載，金額新臺幣（下同）200萬元，利息未約
    定，免除作成拒絕證書，到期日110年12月18日之本票1紙（
    下稱系爭本票），詎於110年12月18日到期後經提示未獲付
    款，為此提出系爭本票，聲請裁定就200萬元及自110年12月
    19日起至清償日止按年息6%計算之利息強制執行等語。經原
    審裁定准許就200萬元及自110年12月19日起至清償日止按年
    息6%計算之利息得為強制執行。
二、抗告意旨則以：依票據法第124條準用第69條第1項規定，提
    示為法律行為，應由執票人向發票人出示票據原本以為付款
    之提示，且須提示不獲付款，始可向發票人行使追索權，抗
    告人從未簽發系爭本票，亦未曾接獲相對人為付款提示，相
    對人不得行使追索權等語。爰提起抗告，聲明廢棄原裁定。
三、按本票載明免除作成拒絕證書者，則執票人聲請裁定准予強
    制執行時，毋庸提出已為付款提示之證據，且本票執票人依
    票據法第123條規定向本票發票人行使追索權，聲請法院裁
    定准予強制執行，係屬非訟事件，對於此項聲請所為裁定，
    僅依非訟事件程序，就本票形式上之要件是否具備予以審查
    為已足，發票人如主張執票人未為提示，依票據法第124條
    準用同法第95條但書之規定，應由其負舉證之責（最高法院
    84年度台抗字第22號、93年度台抗字第83號裁定意旨參照）
    。次按，發票人主張本票係偽造、變造者，於前條裁定送達
    後20日內，得對執票人向為裁定之法院提起確認之訴，非訟
    事件法第195條第1項亦有明文。查，相對人上開主張，業據
    其提出系爭本票為證（見原審卷第7頁），經原審就系爭本
    票為形式上審查，認已具備本票之法定記載事項，而依票據
    法第123條裁定准許強制執行如上所述，核無違誤。復查，
    相對人已具體陳明系爭本票屆期後經提示未獲付款之事實（
    見原審卷第5頁），且系爭本票已記載免除作成拒絕證書（
    見原審卷第7頁），則依前揭說明，相對人於聲請本票強制
    執行裁定時，主張提示後不獲付款，即為已足，無庸就曾為
    提示為證明，抗告人抗辯相對人未為提示，依票據法第124
    條準用同法第95條但書規定既未提出相關證據以實其說，所
    辯自不足採。至抗告人所言系爭本票非其簽發之偽造情況無
    論是否實在，均屬系爭本票債權存否之實體爭執事項，依首
    開說明與非訟事件法第195條第1項之規定，應由抗告人另循
    訴訟程序，提起確認之訴以資解決，要非本件非訟事件程序
    所得加以審究。抗告意旨指摘原裁定不當，求予廢棄，為無
    理由，應予駁回。　
四、據上論結，本件抗告為無理由，裁定如主文。
中　　華　　民　　國　　111 　年　　1 　　月　　19　　日

                  民事第六庭    審判長法  官  許純芳

                                      法  官  劉宇霖

                                      法  官  陳智暉
　　　　　　　　　　　　　　　　　　　
以上正本係照原本作成。
本裁定僅得以適用法規顯有錯誤為理由提起再抗告。如提起再抗
告，應於裁定送達後10日內委任律師為代理人向本院提出再抗告
狀，並繳納再抗告費新臺幣1,000元。
中　　華　　民　　國　　111 　年　　1 　　月　　19　　日

                  　　　　　    　　　書記官  陳嬿舒